【裁判字號】    97,裁,5245
【裁判日期】    971204
【裁判案由】    進口貨物核定完稅價格
【裁判全文】
最  高  行  政  法  院  裁  定
                                      97年度裁字第5245號
上  訴  人  台灣橫濱輪胎股份有限公司
代  表  人  甲○○○
訴訟代理人  李岳霖  律師
被 上訴 人  財政部基隆關稅局
代  表  人  呂財益
上列當事人間進口貨物核定完稅價格事件，上訴人對於中華民國
97年9月4日臺北高等行政法院97年度訴字第46號判決，提起上訴
，本院裁定如下：
    主  文
上訴駁回。
上訴審訴訟費用由上訴人負擔。
    理  由
一、按對於高等行政法院判決之上訴，非以其違背法令為理由，
    不得為之，行政訴訟法第242條定有明文。依同法第243條第
    1項規定，判決不適用法規或適用不當者，為違背法令；而
    判決有同條第2項所列各款情形之一者，為當然違背法令。
    又提起上訴，應以上訴狀表明上訴理由，並應添具關於上訴
    理由之必要證據，復為同法第244條第1項第4款及第2項所明
    定。準此，當事人對於高等行政法院判決提起上訴，如以高
    等行政法院判決有行政訴訟法第243條第1項規定之不適用法
    規或適用不當為理由時，其上訴狀或理由書應有具體之指摘
    ，並揭示該法規之條項或其內容；若係成文法以外之法則，
    應揭示該法則之旨趣；倘為司法院解釋或本院之判例，則應
    揭示該判解之字號或其內容；如以高等行政法院判決有行政
    訴訟法第243條第2項所列各款情形為理由時，其上訴狀或理
    由書應揭示合於該條項各款之事實。上訴狀或理由書如未依
    此項方法表明，或其所表明者與上開法條規定不合時，即難
    認為已對高等行政法院判決之違背法令有具體之指摘，其上
    訴自難認為合法。
二、本件上訴人對於臺北高等行政法院97年度訴字第46號判決（
    下稱原判決）上訴，雖以：上訴人係日本橫濱橡膠株式會社
    （下稱日本橫濱公司）在臺轉投資之子公司，目的即在於透
    過產銷合一以撙節營運成本，則實無母公司（即日本橫濱公
    司）透過第三家公司（和泰汽車股份有限公司，下稱和泰公
    司）居間向自己子公司促銷購買產品之理，更遑論權利之替
    代執行或總代理權之再授權，均與居間法律關係無關，從而
    原判決非但誤認事實而曲解法令，其判斷亦違經驗與論理法
    則。又依關稅法第29條第3項及GATT關稅估價規則第8條等規
    定，銷售佣金係伴隨居間銷售行為而產生，實與「替代執行
    總輸入代理權」無關，退步言之，倘上訴人僅屬「替代執行
    總輸入代理權」，則該替代執行本身，已屬義務承擔之行為
    ，實無承擔義務反需支付費用之理。原判決將「替代執行總
    輸入代理權之對價」，逕行解釋為具有銷售佣金性質等論述
    ，亦有認事用法之違誤。原判決先已肯認就「總銷售代理權
    之再授與」部分，具有權利授與對價（即權利金）之性質，
    並非銷售佣金。嗣又認定系爭由上訴人按進口FOB金額1%支
    付給和泰公司之「全部款項」均應加計於完稅價格，顯有判
    決理由矛盾之違法。再就被上訴人於原審提出之矛盾辯詞與
    主張，原審竟未有任何釐清與說明，亦有判決不備理由之違
    法。另上訴人於購入日本橫濱公司之輪胎製品後，再自行於
    臺灣地區進行銷售（此時上訴人即基於賣方地位），即便部
    分銷售對象包含「供應和泰公司具有影響力的汽車銷售店及
    大型車輛之客戶」或者進入「和泰公司原經銷市場及自己開
    發之市場」，就此於臺灣境內之銷售行為，亦僅係國內營業
    稅及貨物稅等問題。是縱依被上訴人所製作之示意圖，更明
    證本件上訴人按進口FOB金額1%支付給和泰公司之金額確與
    銷售佣金無關，亦非與智慧財產權有關之授權金，則依關稅
    法第25條第3項及GATT關稅估價規則等規範，並無再予加計
    完稅價格之問題。是被上訴人遽為課稅處分，非惟謬誤，更
    已嚴重違反租稅法定原則。原審未見及此，其判決違背法令
    （租稅法定原則）云云為由。惟核其上訴狀所載內容，或係
    重述其在原審業經主張而為原判決摒棄不採之陳詞，或係就
    原審取捨證據、認定事實之職權行使事項，任加指摘違誤，
    或係執其個人主觀歧異之法律見解，就原審所為論斷或駁斥
    其主張之理由，泛言原判決不備理由或理由矛盾及不適用法
    規、法則或適用不當，而未具體表明原判決究竟有如何合於
    不適用法規或適用不當、或有行政訴訟法第243條第2項所列
    各款之情形，尚難認為已對原判決之如何違背法令有具體之
    指摘。依首揭規定及說明，應認其上訴為不合法，應予駁回
    。
三、依行政訴訟法第249條第1項前段、第104條、民事訴訟法第
    95條、第78條，裁定如主文。
中    華    民    國    97    年    12    月    4     日
                    最高行政法院第二庭
                        審判長法官  高  啟  燦
                              法官  侯  東  昇
                              法官  黃  秋  鴻
                              法官  黃  合  文
                              法官  廖  宏  明
以  上  正  本  證  明  與  原  本  無  異
中    華    民    國    97    年    12    月    4     日
                              書記官  彭  秀  玲


司法院資訊處製作；財團法人民間司法改革基金會備份。
